【裁判字號】    98,聲,848
【裁判日期】    980824
【裁判案由】    返還擔保金
【裁判全文】
臺灣臺南地方法院民事裁定               98年度聲字第848號
聲  請  人  精誠資訊股份有限公司
法定代理人  丙○○
相  對  人  甲○○○○○○
            乙○○
                        之1
上列聲請人聲請返還擔保金事件，本院裁定如下：
    主  文
聲請駁回。
聲請程序費用由聲請人負擔。
    理  由
一、按返還擔保金，依民事訴訟法第106條準用第104條第1項之
    規定，須符合：(1)應供擔保之原因消滅者。(2)供擔保人證明
    受擔保利益人同意返還者。(3)訴訟終結後供擔保人證明已定
    20日以上之期間催告受擔保利益人行使權利而未行使，或法
    院依供擔保人之聲請，通知擔保利益人於一定期間內行使權
    利並向法院為行使權利之證明而未證明者之要件，法院始得
    裁定返還擔保金。此項規定於其他依法令供訴訟上之擔保者
    準用之。又所謂訴訟終結，不問有無本案訴訟，在因假扣押
    所供擔保之情形，因該擔保係為擔保受擔保利益人因不當假
    扣押所受損害而設，倘執行法院已依假扣押裁定實施假扣押
    之執行，則在供擔保人撤回假扣押執行前，受擔保利益人所
    受損害仍可能繼續發生，其損害額既未確定，自無強令其行
    使權利之理。故在假扣押所供之擔保，供擔保人依上開規定
    ，聲請裁定准予返還擔保金，必待該供擔保人已撤回假扣押
    之執行，始得謂與民事訴訟法第104條第1項第3款所定之「
    訴訟終結」相當，而得依該條款定期間催告或聲請法院通知
    受擔保利益人行使權利。
二、本件聲請意旨以：精業股份有限公司於民國96年1月1日與精
    誠資訊股份有限公司進行合併，精誠資訊股份有限公司為存
    續公司，並由其承受精業股份有限公司所有債權債務關係。
    聲請人與相對人間假扣押事件，聲請人前依本院92年度裁全
    字第4202號民事裁定，提供新臺幣（下同）200,000元為擔
    保金，並以本院92年度存字第2024號提存後，聲請本院以92
    年度執全字第1864號執行假扣押相對人財產在案。嗣因假扣
    押原因消滅，聲請人並聲請本院以97年度裁全聲字第241號
    民事裁定撤銷上開假扣押裁定確定，亦於98年6月23日以內
    湖江南郵局第1851號存證信函通知相對人行使權利。茲因訴
    訟已經終結，相對人迄未行使權利，爰依法聲請返還擔保金
    等語。
三、經查：聲請人主張之上開事實，固據其提出本院92年度裁全
    字第4202號假扣押裁定、本院92年度存字第2024號提存書、
    本院97年度裁全聲字第241號民事裁定暨確定證明書及內湖
    江南郵局第1851號存證信函暨掛號郵件回執各1份為證。惟
    查：聲請人依本院92年度裁全字第4202號假扣押裁定，提供
    200,00 0元為擔保金，並以本院92年度存字第2024號提存後
    ，聲請本院以92年度執全字第1864號對相對人之財產假扣押
    ，經本院於92年8月22日核發「禁止債務人就其對於第三人
    力克力通訊有限公司之出資額在債權金額600,000元及執行
    費4,200元範圍內為轉讓或其他處分之行為，並禁止第三人
    力克力通訊有限公司就上開出資額為移轉過戶之行為」之執
    行命令，及「禁止債務人乙○○收取對於第三人彰化銀行台
    南分行、萬泰銀行永康分行之存款債權或為其他處分，第三
    人亦不得對債務人清償」之執行命令，聲請人其後固已聲請
    本院以97年度裁全聲字第241號裁定撤銷本院92年度裁全字
    第4202號假扣押裁定確定，惟聲請人並未撤回全部假扣押執
    行程序，此經本院調閱92年度執全字第1864號假扣押卷宗核
    閱無誤，是相對人所受損害額尚無從確定，依上開說明，自
    無強令相對人限期行使權利之理。從而，聲請人之聲請返還
    提存物，於法尚有未合，自難准許，應予駁回。
四、依民事訴訟法第95條、第78條，裁定如主文。
中    華    民    國    98    年    8     月    24    日
                  民事第二庭    法  官   張桂美
以上正本證明與原本無異。
如不服本裁定應於送達後10日內向本院提出抗告狀，並應繳納抗
告裁判費新臺幣1,000元。
中    華    民    國    98    年    8     月    24    日
                                書記官   謝安青


司法院資訊處製作；財團法人民間司法改革基金會備份。
